臺灣彰化地方法院刑事判決　　　　　　100年度簡上字第161號
公　訴　人　臺灣彰化地方法院檢察署檢察官
上　訴　人
即　被　告　黃晶
上列上訴人即被告因竊盜案件，不服本院100 年度簡字第1616號
，中華民國100 年8 月15日第一審判決（聲請簡易判決處刑案號
：100 年度偵字第4188號），提起上訴，本院管轄第二審之合議
庭判決如下：
    主  文
上訴駁回。
黃晶緩刑貳年，緩刑期間付保護管束，並於本判決確定之翌日
起，依執行檢察官之命令，參加法治教育貳場次。
    犯罪事實及理由
一、本案經本院審理結果，認第一審判決被告黃晶係犯刑法第
    321 條第1 項第3 款之攜帶兇器竊盜罪，量處有期徒刑26月
    ，並諭知如易科罰金以新臺幣1,000 元折算1 日，其認事、
    用法及量刑均無不當，應予維持，除引用第一審判決書記載
    之犯罪事實、證據及理由（如附件判決書）外，證據另補充
    ：被告於本院審理時之供述。
二、被告黃晶上訴意旨略以：伊只是持扣案之萬能鉗為行竊工
    具，而卸下車牌，並無傷人之意圖，且已與被害人達成和解
    ，請求本院從輕量刑等語。
三、按刑法上所謂兇器，其種類並無限制，凡客觀上對於人之生
    命、身體、安全構成威脅，具有危險性之兇器均屬之，且祇
    須行竊時攜帶此種具有危險性之兇器為已足，並不以攜帶之
    初有行兇之意圖為必要（最高法院79年臺上字第5253號判例
    參照）。且扳手、鉗子、起子等物，客觀上均足對人之生命
    、身體、安全構成威脅，應認為行兇器具，持以行竊應成立
    加重竊盜罪（最高法院73年度台上字第3929號判決意旨參照
    ）。經查，本件扣案之萬能鉗長約14公分、最寬之部分約為
    4 公分，為金屬材質等情，業經本院於100 年12月15日當庭
    勘驗無訛，該扣案之萬能鉗在客觀上足以對人之生命、身體
    、安全構成威脅，屬於具有危險性之兇器，被告既攜以行竊
    ，自足構成刑法第321 條第1 項第3 款攜帶兇器之加重竊盜
    罪，原審就此亦於判決中詳為論述，被告此部分之上訴意旨
    ，要無理由，自應駁回。又按刑之量定，係實體法上賦予法
    院得為自由裁量之事項，倘其未有逾越法律所規定之範圍，
    或濫用其權限，即不得任意指摘為違法（最高法院75年臺上
    字第7033號判例意旨參照）。原審業已審酌被告無前科之素
    行、犯後坦承犯行、被害人已領回遭竊之財物、所竊得之財
    物價值非鉅，及犯罪動機、目的等情，而量處被告上開法定
    刑度最低之刑責，並諭知易科罰金之折算標準，經核量刑並
    無特別失出之處，上訴人請求輕判，自屬無據，應予駁回。
四、末查，本件被告黃晶未曾因故意犯罪受有期徒刑以上刑之
    宣告，此有臺灣高等法院被告前案紀錄表1 份在卷可稽，其
    因一時失慮，致罹刑章，犯罪後已坦承犯行，且已與被害人
    達成和解（見本院卷第6 頁之和解書、第7 頁之彰化縣鹿港
    鎮調解委員會調解書），經此偵審教訓，自當知所警惕，信
    無再犯之虞，因認前開宣告之刑以暫不執行為適當，併宣告
    緩刑2 年，以啟自新，復為強化其法治之觀念，使其緩刑期
    間內能深知反省，避免再犯，爰依刑法第74條第2 項第8 款
    規定，命被告於本判決確定之翌日起，依執行檢察官之命令
    ，參加法治教育2 場次，暨依同法第93條第1 項第2 款規定
    宣告於緩刑期內付保護管束，俾兼收啟新及惕儆之雙效，以
    符緩刑宣告之目的（此部分乃緩刑宣告附帶之條件，依刑法
    第75條之1 第1 項第4 款規定，違反上開之負擔情節重大，
    足認原宣告之緩刑難收其預期效果，而有執行刑罰之必要者
    ，得撤銷緩刑之宣告以啟自新）。
據上論斷，依刑事訴訟法第455 條之1 第1 項、第3 項、第368
條、第373 條，刑法第74條第1 項第1 款、第2 項第8 款、第93
條第1 項第2 款，判決如主文。
本案經檢察官葉柏岳到庭執行職務。
中    華    民    國   100    年    12    月    29    日
                  刑事第五庭    審判長法  官  周淡怡
                                      法  官  李淑惠
                                      法  官  陳德池
以上正本證明與原本無異。
本件不得上訴。
中    華    民    國   100    年    12    月    29    日
                                      書記官  黃國源
附件：本院100 年度簡字第1616號判決書一份。
臺灣彰化地方法院刑事簡易判決         100年度簡字第1616號
聲  請  人  臺灣彰化地方法院檢察署檢察官
被      告  黃晶  女  36歲（民國OO年O月O日生）
                    身分證統一編號：Ｚ000000000號
                    住彰化縣福興鄉○○村○○路○段287號3
                    樓之1
上列被告因竊盜案件，經檢察官聲請以簡易判決處刑（100 年度
偵字第4188號），本院逕以簡易判決處刑如下：
    主      文
黃晶攜帶兇器竊盜，處有期徒刑陸月，如易科罰金，以新臺幣
壹仟元折算壹日，扣案之萬能鉗壹支沒收。
    事實及理由
一、本件犯罪事實及證據，除犯罪事實欄一、倒數第1 行及證據
    並所犯法條欄一、倒數第3 行以下所載之「扣有萬能鉗1 支
    」，應更正為「扣有黃晶所有供本件犯行所用之萬能鉗1
    支及前開所竊之NU-4285 號車牌2 面（業已發還張國主）」
    ，餘均引用附件檢察官聲請簡易判決處刑書之記載。
二、按刑法第321 條第1 項第3 款之攜帶兇器竊盜罪，係以行為
    人攜帶兇器竊盜為其加重條件，此所謂兇器，其種類並無限
    制，凡客觀上足以對人之生命、身體、安全構成威脅，具有
    危險性之兇器均屬之，且只須行竊時攜帶此種具有危險性之
    兇器為已足，並不以攜帶之初有行兇之意圖為必要（最高法
    院79年台上字第5253號判例要旨參照）。查本案被告黃晶
    所為竊盜犯行，係攜帶萬能鉗犯之，業據被告供承不諱，該
    工具屬金屬材質，且質地堅硬、有相當重量，顯具攻擊性及
    破壞性，如以之攻擊人之身體，將對人之生命、身體、安全
    構成威脅，在客觀上顯然具有危險性，應屬兇器無訛。核被
    告所為，係犯刑法第321 條第1 項第3 款之攜帶兇器竊盜罪
    。
三、爰審酌被告並無犯罪前科，素行尚佳，惟竟持客觀上具危險
    性而足為兇器之萬能鉗為竊盜犯行，所為實不足取，然考量
    遭竊之財物，業經被害人領回，有贓物認領保管單1 紙附卷
    可稽，暨被告犯後坦承犯行、態度尚佳，所竊得之物價值非
    鉅，及其犯罪之動機、目的等一切情狀，量處如所主文所示
    之刑，並諭知易科罰金之折算標準。至扣案之萬能鉗1 支，
    係被告所有，供其為竊盜犯行所用之物，業據被告供承在卷
    ，爰依刑法第38條第1 項第2 款規定宣告沒收。
四、依刑事訴訟法第449 條第1 項前段、第454 條第2 項、第45
    0 條第1 項，刑法第321 條第1 項第3 款、第41條第1 項前
    段、第38條第1 項第2 款，刑法施行法第1 條之1 ，逕以簡
    易判決處如主文所示之刑。
五、如不服本判決，得於判決書送達之日起10日內，以書狀敘述
    具體理由，向本院提起上訴。
中    華    民    國   100    年    8     月    15    日
                  刑事第三庭  法  官  林怡君
以上正本證明與原本無異。
不服本判決，應於判決送達後十日內，向本院提出上訴書狀，上
訴書狀應「敘述具體上訴理由」。「切勿逕送上級法院」。
告訴人或被害人對於判決如有不服具備理由請求檢察官上訴者，
其上訴期間之計算係以檢察官收受判決正本之日期為準。
中    華    民    國   100    年    8     月    15    日
                              書記官  顧嘉文
附錄本案論罪科刑法條全文：
中華民國刑法第321 條第1 項第3 款
（加重竊盜罪）
犯竊盜罪而有下列情形之一者，處 6 月以上、5 年以下有期徒
刑，得併科新臺幣 10 萬元以下罰金：
三、攜帶兇器而犯之者。
臺灣彰化地方法院檢察署檢察官聲請簡易判決處刑書
                                      100年度偵字第4188號
     被      告  黃晶  女  35歲（民國OO年O月O日生）
                         住彰化縣福興鄉○○村○○路○段287
                           號3樓之1
                         國民身分證統一編號：Ｚ000000000號
 上列被告因竊盜案件，業經偵查終結，認為宜以簡易判決處刑，
 茲將犯罪事實及證據並所犯法條分敘如下：
         犯罪事實
 一、黃晶意圖為自己不法之所有，於民國100年2月27日下午
     10時30分許，在彰化縣福興鄉○○路○段784號對面空地，
     以足供兇器使用之萬能鉗1支，竊取張國主所使用之車牌號
     碼NU－4285號車牌2面，得手後，改懸掛在其所有之車牌號
     碼3J－7416號自用小客車上而使用。嗣張國主於同年3月1
     日下午5時50分許，前往該處取車，驚覺車牌遭竊而報案。
     經警於同年5月7日下午9時45分許，在彰化縣鹿港鎮○○○
     路鹿港鎮圖書館旁，發覺黃  晶駕駛上開車輛經過，乃加
     以攔檢而查獲，並扣有萬能鉗1支。
 二、案經彰化縣警察局鹿港分局報告偵辦。
         證據並所犯法條
 一、訊據被告黃晶於警詢及偵訊時，對於上揭犯罪事實，坦
     承不諱，核與證人張國主於警詢及偵訊時證述情節相符，
     並有贓物認領保管單、失車案件基本資料詳細畫面報表、
     車輛詳細資料報表、彰化縣警察局舉發違反道路交通管理
     事件通知單及被告所持用之門號0000000000號行動電話雙
     向通聯紀錄各1紙，以及照片8張附卷可稽，且扣有萬能鉗1
     支在案。足認被告上揭自白與事實相符。本件事證明確，
     被告加重竊盜犯行，堪予認定。
 二、查本件被告用以行竊之萬能鉗寬約10公分，長約20公分，且
     其強度足以承受轉動拴鎖車牌鋼質螺絲之壓力，可見其質地
     堅硬，以之攻擊人體，顯然可對人之生命、身體安全造成危
     險，而屬刑法上兇器無疑。核被告所為，係犯刑法第321條
     第1項第3款攜帶兇器加重竊盜罪嫌。請審酌被告無前科，素
     行尚佳，有本署刑案資料查註紀錄表1份在卷，且犯罪後坦
     承犯行，並深表悔悟，態度尚佳，證人張國主亦無深究之意
     等情，量處最低刑度有期徒刑6月。
 三、依刑事訴訟法第451條第1項聲請逕以簡易判決處刑。
     此    致
 臺灣彰化地方法院
 中    華    民    國   100    年    7    月     26    日
                           檢  察  官    梁晉嘉
 本件正本證明與原本無異
 中    華    民    國   100    年    7     月    28    日
                           書  記  官    洪意芬
 參考法條：
 刑法第321條第1項第3款。
 （加重竊盜罪）
 犯竊盜罪而有左列情形之一者，處六月以上、五年以下有期徒刑
 ：
 一、於夜間侵入住宅或有人居住之建築物、船艦或隱匿其內而犯
 之者。
 二、毀越門扇、牆垣或其他安全設備而犯之者。
 三、攜帶兇器而犯之者。
 四、結夥三人以上而犯之者。
 五、乘火災、水災或其他災害之際而犯之者。
 六、在車站或埠頭而犯之者。